【裁判字號】    97,易,294
【裁判日期】    970331
【裁判案由】    竊盜
【裁判全文】
臺灣高雄地方法院刑事判決               97年度易字第294號
公  訴  人  臺灣高雄地方法院檢察署檢察官
被      告  甲○○
上列被告因竊盜案件，經檢察官提起公訴（96年度偵緝字第4006
號），嗣因被告就被訴事實為有罪之陳述，經合議庭裁定由受命
法官獨任適用簡式審判程序審理，本院判決如下：
    主  文
甲○○犯竊盜罪，處有期徒刑月，如易科罰金，以銀元佰元
即新壹幣玖佰元折算壹日；減為有期徒刑壹月又拾伍日，如易科
罰金，以銀元佰元即新壹幣玖佰元折算壹日。又犯竊盜罪，共
三罪，各處有期徒刑月，如易科罰金，均以新臺幣壹仟元折算
壹日，均減為有期徒刑壹月又拾伍日，如易科罰金，均以新臺幣
壹仟元折算壹日。應執行有期徒刑伍月，如易科罰金，以銀元
佰元即新壹幣玖佰元折算壹日。
    事實及理由
一、按本件被告所犯係死刑、無期徒刑、最輕本刑為3 年以上有
    期徒刑以外之罪，其於準備程序就前揭被訴事實為有罪之陳
    述，經受命法官告知簡式審判程序之旨，並聽取其與公訴人
    之意見後，合議庭認無不得或不宜改依簡式審判程序進行之
    情事，依刑事訴訟法第273 條之1 第1 項、第284 條之1 規
    定，裁定本件由受命法官獨任進行簡式審判程序，合先敘明
    。
二、本件犯罪事實及證據，除證據部分補充「被告於偵查中檢察
    官聲請羈押時於本院所為自白、被告起訴後於本院審理中之
    自白」外，餘均引用檢察官起訴書之記載（詳附件）。
三、論罪科刑部分：
  （一）按被告於95年6 月19日為竊盜行為後，如附表所示之相
        關法律均業經變更，並皆於95年7 月1 日施行，玆經比
        較結果，就論罪科刑及易科罰金部分（易刑處分無需與
        論罪科刑部分為整體比較以定其適用），裁判時法均未
        較為有利，從而依刑法第2 條第1 項前段規定，均應適
        用各該行為時法，亦即應依修正前之刑法。另本件被告
        所犯刑法第320 條第1 項之罪，其法定刑中有罰金刑，
        揆諸上開說明，除應適用修正前之刑法第33條第5 款規
        定，定其罰金刑之最低度刑外，於95年7 月1 日開始施
        行之刑法施行法第1 條之1 之規定，僅係規範如何將刑
        法分則罰金刑之單位由「銀元」轉換為「新臺幣元」，
        未就各該分則之實際內涵加以變更，尚不生新舊法比較
        之問題，是應依現行、有效之刑法施行法第1 條之1 此
        一裁判時法，取代罰金罰鍰提高標準條例第1 條前段規
        定，提高上開規定之最高度罰金刑（最高法院95年度台
        上字第6159號判決意旨參照）。
  （二）核被告所為，均係犯刑法第320 條第1 項竊盜罪。爰審
        酌被告之前雖無前科，但正值青壯，理應尋求正途賺取
        所得，卻隨意於路旁或公眾得出入之圖書館等處任意多
        次竊取他人財物，縱竊得財物價值非鉅，但行竊多次嚴
        重侵害他人財產權利，且犯後雖坦承犯行，但卻一再稱
        竊得有價值之財物均已丟棄，始終不願交待竊得財物去
        向，犯後態度不佳，及迄未與被害人和解等一切情狀，
        量處如主文所示之刑。而就被告95年6 月19日所犯竊盜
        罪，就易科罰金部分依前述比較新舊法後應適用舊法之
        結論，故依修正前刑法第41條第1 項前段規定定其易科
        罰金之標準；其餘三件竊盜行為，被告既均是在刑法修
        正施行後所犯，自應逕依修正後之規定定其易科罰金之
        標準。另中華民國96年罪犯減刑條例已於96年7 月16日
        施行，本案被告四次竊盜行為之犯罪時間均在中華民國
        96年4 月24日以前，悉合於減刑條件，自應依法予以減
        刑。再者被告本案四件竊盜行為符合數罪併罰要件，依
        法應定其應執行刑，而如上所述新舊法比較結果應適用
        舊法，故本院自應依修正前刑法第51條第5 款規定定被
        告應執行之刑；而於定應執行之刑後，仍應諭知易科罰
        金之標準，但被告第一件竊盜罪易科罰金之標準與後三
        件易科罰金之標準不同，依最高法院72年度第9 次刑事
        庭會議決議，亦有刑法第2 條第1 項比較擇最有利於受
        刑人之問題，而如上所述就易科罰金部分比較後仍應適
        用舊法，故本院於定被告所犯四件竊盜罪應執行刑後，
        仍依修正前刑法第41條第1 項前段規定定其易科罰金之
        折算標準如主文所示。
據上論斷，應依刑事訴訟法第273 條之1 第1 項、第284 條之1
、第299 條第1 項前段、第310 條之2 、第454 條第2 項，刑法
第320 條第1 項，第2 條第1 項前段、修正前、後第41條第1 項
前段、修正前第51條第5 款，刑法施行法第1 條之1 、修正前罰
金罰鍰提高標準條例第2 條（已刪除），現行法規所定貨幣單位
折算新臺幣條例第2 條、中華民國96年罪犯減刑條例第2 條第1
項第3 款、第7 條，判決如主文。
本案經檢察官乙○○到庭執行職務。
中    華    民    國    97    年    3     月    31    日
                  刑事第九庭    法  官  黃紀錄
以上正本證明與原本無異。
如不服本判決應於收受本判決後10日內向本院提出上訴書狀，並
應敘述具體理由，如未敘述上訴理由者，應於上訴期間屆滿後20
日內補提理由書狀於本院（均須按他造當事人之人數附繕本）「
切勿逕送上級法院」。
中    華    民    國    97    年    3     月    31    日
                                書記官   林志衡
附錄本案論罪科刑法條全文：
中華民國刑法第320條
（普通竊盜罪、竊佔罪）
意圖為自己或第三人不法之所有，而竊取他人之動產者，為竊盜
罪，處 5 年以下有期徒刑、拘役或 5 百元以下罰金。
意圖為自己或第三人不法之利益，而竊佔他人之不動產者，依前
項之規定處斷。
前二項之未遂犯罰之。
附表
┌──────┬─────────────┬─────────────┬───────┬────┐
│相關變更條文│行為時法（下稱舊法）之內容│裁判時法（下稱新法）之內容│比  較  理  由│備    註│
├──────┼─────────────┼─────────────┼───────┼────┤
│【罰金刑最低│罰金：（銀元）1 元以上。  │罰金：新臺幣1000元以上，以│罰金刑之最低度│舊法有利│
│度刑之變更】│                          │百元計算之。              │刑，由銀元1 元│。      │
│刑法第33條第│                          │                          │即新臺幣3 元，│        │
│5 款：      │                          │                          │提高為新臺幣  │        │
│            │                          │                          │1000元。      │        │
│            │                          │                          │              │        │
├──────┼─────────────┼─────────────┼───────┼────┤
│【數有期徒刑│於各刑中之最長期以上，各刑│於各刑中之最長期以上，各刑│數有期徒刑定應│舊法有利│
│定應執行刑之│合併之刑期以下，定其刑期。│合併之刑期以下，定其刑期。│執行刑之最高刑│。      │
│變更】      │但不得逾二十年。          │但不得逾三十年。          │期由二十年提高│        │
│刑法第51條第│                          │                          │為三十年。    │        │
│5 款        │                          │                          │              │        │
├──────┼─────────────┼─────────────┼───────┼────┤
│【易科罰金折│犯最重本刑為5 年以下有期徒│犯最重本刑為5 年以下有期徒│易科罰金折算標│舊法有利│
│算標準變更】│刑以下之刑之罪，而受6 個月│刑以下之刑之罪，而受6 個月│準由銀元300 元│。      │
│修正前刑法第│以下有期徒刑或拘役之宣告…│以下有期徒刑或拘役之宣告者│即新臺幣900 元│        │
│41條第1 項前│得以（銀元，下同）1 元以上│，得以新臺幣1000元、2000元│，提高為以新臺│        │
│段、修正前罰│3 元以下折算1 日，易科罰金│或3000元折算1 日，易科罰金│幣1000元、2000│        │
│金罰鍰提高標│。依刑法第41條易科罰金…就│。                        │元或3000元折算│        │
│準條例第2 條│其原定數額提高為100 倍折算│                          │1 日。        │        │
│→現行刑法第│1 日；法律所定罰金數額未依│                          │              │        │
│41條第1 項前│本條例提高倍數，或其處罰法│                          │              │        │
│段          │條無罰金刑之規定者，亦同。│                          │              │        │
├─┬────┴─────────────┴─────────────┴───────┴────┤
│結│1.論罪科刑方面，茲經整體比較結果，以舊法較為有利。                                        │
│論│2.易刑規定方面（尚無須與論罪科刑規定整體適用）：以舊法之易科罰金折算標準較低，較為有利。  │
└─┴─────────────────────────────────────────────┘


司法院資訊處製作；財團法人民間司法改革基金會備份。
